【裁判字號】    95,易,1913
【裁判日期】    951226
【裁判案由】    竊盜
【裁判全文】
臺灣高雄地方法院刑事判決              95年度易字第1913號
公  訴  人  臺灣高雄地方法院檢察署檢察官
被      告  甲○○
上列被告因竊盜案件，經檢察官聲請簡易判決處刑（95年度偵字
第第27119 號），本院認不應以簡易判決處刑，改以通常程序判
決如下：
    主  文
甲○○竊盜，累犯，處有期徒刑陸月，如易科罰金，以新台幣壹
仟元折算壹日。
    事  實
一、甲○○前於民國93年間，因施用毒品案件，本院以93年訴字
    第1859號判處有期徒刑7 月確定，復於94年間，又因施用毒
    品案件，經本院以94年度簡字第94號判處有期徒刑4 月，二
    罪接續執行，甫於民國94年12月6 日因縮短刑期執行完畢。
    詎仍不知悔改，因缺錢花用，竟基於意圖為自己不法所有之
    犯意，於民國95年10月12日晚間7 時許，騎乘車牌號碼CF9-
    392 號機車行經高雄市楠梓區○○○ 街與大學28街街口之建
    築工地，見該工地無人看守，並有建築商人乙○○所有之建
    築鐵柱7 枝（價值新台幣3500元）置於工地旁側，即上前徒
    手加以竊取，得手後將其放置於上開機車前座踏板上離去，
    擬載往附近之資源回收場變賣，嗣於同日晚間7 時30分許，
    行經高雄市○○區○○路與惠民路口時，因逆向行駛而與林
    佑錩駕駛之車牌號碼LF-5418 號自用小客車對撞，經警到場
    處理而加查獲。
二、案經高雄市政府警察局楠梓分局報請臺灣高雄地方法院檢察
    署檢察官偵查起訴。
    理  由
壹、程序部分：
一、按「被告以外之人於審判外之言詞或書面陳述，除法律有規
    定者外，不得作為證據。」刑事訴訟法第159 條第1 項固定
    有明文。惟「被告以外之人於審判外之陳述，雖不符前四條
    之規定，而經當事人於審判程序同意作為證據，法院審酌該
    言詞陳述或書面陳述作成時之情況，認為適當者，亦得為證
    據。當事人、代理人或辯護人於法院調查證據時，知有第15
    9 條第1 項不得為證據之情形，而未於言詞辯論終結前聲明
    異議者，視為有前項之同意。」刑事訴訟法第159 條之5 亦
    規定甚明。本件被害人梁啟桐出具之贓物領具1 張，屬被告
    以外之人於審判外之書面陳述，惟因被告於審判程序同意作
    為證據，本院復審酌被害人並無虛偽作假上開領具之動機，
    認為以之作為本案之證據屬適當，故該贓物領具依刑事訴訟
    法第159 條之5 之規定，自得為證據。
二、再按，傳聞法則乃對於被告以外之人於審判外之言詞或書面
    陳述，亦即針對被告以外之人於審判外以言詞或書面所為之
    供述證據所為之規範。卷附被告遭查獲時，現場所攝相片4
    張（警卷第21、22頁），乃以科學、機械之方式，對於當時
    狀況所為忠實且正確之記錄，性質上並非供述證據，自無刑
    事訴訟法第159 條第1 項規定之適用，附此敘明。
貳、實體部分
一、上揭事實，業據被告於審理中坦承不諱，核與證人即被害人
    乙○○證述其建築工地有鐵柱7 支遭竊等語相符，復有贓物
    領具1 張、現場相片4 張在卷可稽，足認被告之自白核與事
    實相符，本件事證明確，被告前揭犯行，均洵堪認定。
二、核被告所為，係犯刑法第320 條第1 項之竊盜罪。公訴人以
    被告於警詢中自承前開建築鐵柱係其攀爬工地鐵絲網進入後
    竊取，認其所為係犯刑法第321 條第1 項第2 款之踰越安全
    設備竊盜罪嫌，雖非無據，惟因被告後於審理中改稱建築鐵
    柱係其於工地旁所竊等語，核與證人乙○○證稱：鐵柱確有
    可能置於工地旁等語相符（見本院卷第34頁），顯見被告前
    於警詢所為自白，難認與客觀事實相符，自非可採，公訴人
    前揭所認，即有未恰，惟因二者社會基本事實同一，爰依法
    變更起訴法條。又被告前於93年間，因施用毒品案件，本院
    以93年訴字第1859號判處有期徒刑7 月確定，復於94年間，
    又因施用毒品案件，經本院以94年度簡字第94號判處有期徒
    刑4 月，二罪接續執行，甫於民國94年12月6 日因縮短刑期
    執行完畢之事實，有臺灣高等法院被告前案紀錄表1 紙在卷
    可稽，其於上開徒刑執行完畢後5 年內，再故意犯本件最重
    本刑為有期徒刑以上之罪，為累犯，應依刑法第47條之規定
    加重其刑。爰審酌被告正值壯年，不思以正當方式取得財物
    ，竟貪圖私慾，竊取他人之財物，侵害他人之財產安全，惟
    念所竊財物價值非高、犯後坦承犯行，態度尚佳，並考量其
    所竊取財物已經被害人領回輕等一切情狀，量處如主文所示
    之刑，並綜合考量被告係國中畢業、無業、家境勉持（見警
    卷教育程度欄、職業欄及家庭經濟狀況欄之記載），及其上
    開犯罪情節等相關情狀，諭知以新台幣1 千元折算1 日之易
    科罰金折算標準。
據上論斷，應依刑事訴訟法第452 條、第299 條第1 項前段、第
300 條，刑法第第320 條第1 項、第41條第1 項前段、刑法施行
法第1 之1 條，判決如主文。
本案經檢察官丙○○到庭執行職務。
中    華    民    國    95    年    12    月    26    日
                  刑事第十二庭  審判長法  官  施柏宏
                                      法  官  洪能超
                                      法  官  黃宗揚
中    華    民    國    95    年    12    月    29    日
                                      書記官  王壹理
附錄本件論罪科刑法條：
中華民國刑法第320條第1項
（普通竊盜罪、竊佔罪）
意圖為自己或第三人不法之所有，而竊取他人之動產者，為竊盜罪
，處 5 年以下有期徒刑、拘役或 5 百元以下罰金。


司法院資訊處製作；財團法人民間司法改革基金會備份。
